---
title: "Missing"
author: "Sanghoo Yoon"
date: "2019년 10월 8일"
output: html_document
---

```{r setup, include=FALSE}
knitr::opts_chunk$set(echo = TRUE)
```

* read.csv함수를 통한 데이터 로딩

* head()함수를 이용하여 상위 6개 확인

* names() 함수 변수명 확인 

* str() 데이터의 구조 확인

```{r}
df<-read.csv("F:/work/R-work/2019/KERIS/day4/실습데이터.csv")

head(df)
#변수명 확인

#변수명 새로운 이름으로 할당
names(df)<-c("loc","date","temp","rain","ws","wd","humidity","cloud")

#구조 확인
str(df)

#데이터 형태의 변경
df$loc<-as.factor(df$loc)
df$date<-as.Date(df$date)
df$wd<-as.factor(df$wd)
df$cloud<-as.factor(df$cloud)
```

* 자료에 결측치가 있는지 확인하기 위해선 is.na()함수를 사용하자.

* 결측치가 자료의 10% 미만인 경우에는 결측치를 제거한 데이터로 자료를 분석한다.

* 만약 결측치가 10~40% 된다면?? imputation 방법을 통해 결측치를 대체하여 분석한다.

```{r}
#NA(Not available);결측인지 아닌지 확인
head(is.na(df))

#R에서는 TRUE에 해당하는 값만 추출
#!는 not의 의미

#데이터중 전운량이 결측이 아닌값만 추출
head(df[!is.na(df$cloud),])

#complete.cases를 통해 변수중 하나라도 결측이 아닌값들만 추출
head(df[complete.cases(df),])
```

- []대괄호는 자료의 index 즉 순서를 의미한다. 자료가 data.frame의 구조라면 [행,열]을 선택하면 된다.

즉, df[!is.na(df$cloud),]는 df %>% filter(!is.na(cloud))와 같다.

- 결측치가 제거된 자료를 사용하고자 하는 경우에는 결과를 data2<-df[!is.na(df$cloud),] 처럼 꼭 할당해두자.

- 이 외 시각적인 방법을 통해 이상치를 발견하는 방법은?


```{r}
library(mice)
library(VIM)

#결측의 패턴을 표로 확인
md.pattern(df)

#결측의 패턴을 시각화로 확인
aggr(df)


#이상치 있는 데이터 생성(temp 300)
df2<-data.frame(id=c(1,2,3,4,5), temp=c(20,30,40,50,300))

#시각화를 통한 이상치의 발견
boxplot(df2$temp)
plot(df2$id, df2$temp)
```

이제 knn방법을 통해 결측치를 보정하는 방법을 알아보자.

iris 자료를 불러와 NA를 추가시켜보자.

```{r}
iris_na <- iris
iris_na[c(10, 20, 25, 40, 32), 3] <- NA
iris_na[c(33, 100, 123), 1] <- NA
iris_na[!complete.cases(iris_na), ]

md.pattern(iris_na)
```

이제 중앙값을 찾아보자. 평균값으로 대체 해도 된다.

```{r}
median(iris_na[,1], na.rm=T)
median(iris_na[,2], na.rm=T)
median(iris_na[,3], na.rm=T)
median(iris_na[,4], na.rm=T)
```

계산된 중앙값을 결측치 값에 직접 입력하면 된다.

여기서 [행,열] : 행에서는 결측치를 선택하고, 열에서는 입력하려는 변수를 입력하자.

```{r}
iris_na2 <- iris_na

iris_na[is.na(iris_na[,1]),1]=median(iris_na[,1], na.rm=T)
iris_na[is.na(iris_na[,3]),3]=median(iris_na[,3], na.rm=T)

md.pattern(iris_na)
```

DMwR 팩키지를 이용하면 조금 더 쉽게 할 수 있다. 

centralImpuation()는 중앙값으로 결측치를 대체하고

knnImputation()는 k 최근 이웃 분류 알고리즘을 사용해 k개 근접 이웃 값의 가중 평균으로 대체한다.

이 외에도 여러 방법들이 있다. 

```{r}
library(DMwR)
iris_na2[!complete.cases(iris_na2), ]

iris_na[!complete.cases(iris_na), ]
which(!complete.cases(iris_na2))

centralImputation(iris_na2[1:4]) # 결측치를 중앙값으로 대체 

centralImputation(iris_na2[1:4])[which(!complete.cases(iris_na2)), ] # 결측치만 선택하여 확인

knnImputation(iris_na[1:4])[which(!complete.cases(iris_na2)), ]
```